【裁判字號】    94,易,1542
【裁判日期】    950406
【裁判案由】    竊盜等
【裁判全文】
臺灣彰化地方法院刑事判決              94年度易字第1542號
公  訴  人  臺灣彰化地方法院檢察署檢察官
被      告  丙○○
                      號
上列被告因竊盜等案件，經檢察官聲請簡易判決處刑（94年度偵
字第6007號），本院彰化簡易庭（94年度彰簡字第890 號）認不
宜以簡易判決處刑，簽移本院刑事庭改依通常訴訟程序審理，判
決如下：
    主  文
本件竊盜罪部份免訴。
    理  由
一、公訴意旨略以：被告丙○○基於意圖為自己不法所有之概括
    犯意，於民國94年7 月5 日晚上9 時20分許，在台中市○○
    路與朝貴路口，見乙○○所有之車號HG3 —845 號重型機車
    鑰匙未取下，即徒手竊取該車得手，供己騎用；又於同年月
    8 日下午1 時20分許，被告在彰化縣芬園鄉利民橋下，拾獲
    林朝贊所遺失之車號LKH —155 號重型機車車牌一面，竟意
    圖為自己不法之所有，予以侵占入己，並懸掛於前揭竊來之
    車號HG3 —845 號重型機車上，以防查緝（所涉侵占遺失物
    罪部分由本院另行審結）；被告復承前同一之概括犯意，又
    於同年月29日下午2 時許，在南投縣草屯鎮○○路○○段
    00000000地號之鐵工廠旁，徒手竊取甲○○所有之銅線10
    公斤得手。嗣於同年月30日上午11時20分許，被告丙○○騎
    乘前揭贓車行經彰化縣芬園鄉○○村○○路19號前時，為警
    攔檢查獲。因認被告丙○○連續涉犯刑法第320 第1 項普通
    竊盜罪嫌等語。
二、按案件曾經判決確定者，應諭知免訴之判決，並得不經言詞
    辯論為之，刑事訴訟法第302 條第1 款、第307 條，分別定
    有明文。次按案件曾經判決確定者，應為免訴之判決，此項
    原則關於實質上一罪或裁判上一罪，均有其適用。連續犯係
    裁判上之一罪，其一部分犯罪事實曾經判決確定者，其效力
    當然及於全部，故檢察官復將其他部分重行起訴，亦應諭知
    免訴之判決（最高法院49年度臺非字第20號判例可資參照）
    。復按所謂一部分犯罪事實曾經判決確定者，其效力及於全
    部（即學理上所謂既判力），係指已經判決確定之部分及未
    經判決部分，均構成犯罪，並有連續關係者而言（最高法院
    89年度臺上字第4264號判決足資參考）。而既判力對於時間
    效力之範圍，應以最後審理事實法院之宣示判決日為判斷之
    標準（參酌最高法院32年上字第2578號判例意旨、82年5 月
    11日82年度第四次刑事庭會議決議），且上開判例稱「最後
    審理事實法院」，而非謂「最後事實審」，顯然不限於第二
    審判決，因而在未經上訴於第二審法院之判決，亦屬相同，
    即其既判力之時點，應至第一審宣示判決之日（最高法院85
    年度台非字第32號判決意旨參照）。再按確定判決既判力之
    時點，以最後審理事實法院宣示判決時為準，係因最後審理
    事實法院宣示判決後始行發生之事實，非該法院所得審判，
    即為該案判決之既判力所不能及。而簡易判決因其不經言詞
    辯論，故並不經宣示判決程序（刑事訴訟法第224 條），不
    經宣示之裁判必經合法送達始生效力，故應以裁判正本最初
    送達於當事人之日期為判決對外生效之日，並以之為判決既
    判力之時點。
三、經查本件被告丙○○對於上揭被訴連續竊盜之犯行固均坦承
    不諱，然其另於同年9 月21日下午4 時30分許，在臺中市○
    ○街78-5號前，竊盜安全帽1 頂之犯行，業經臺灣臺中地方
    法院於94年10月21日以94年度中簡字第2739號判決判處拘役
    30日，嗣經送達檢察官及被告後，未經上訴而確定，並於95
    年3 月16日送執行，有臺灣臺中地方法院檢察署94年度偵字
    第15384 號簡易判決處刑書、臺灣臺中地方法院94年度中簡
    字第2739號判決書、本院電話紀錄表及臺灣高等法院被告前
    案紀錄表各1 份在卷可稽。本件被告上揭被訴連續竊盜之犯
    罪時間，均係在前揭臺灣臺中地方法院已判決確定案件之最
    後之審理事實法院宣示判決前發生（當然亦在判決書送達檢
    察官及被告前），且犯罪時間僅相差不到2 月，甚為緊接，
    而被告又供稱其之所以一再犯竊盜案件，係因缺錢花用及購
    買代步工具，故有機會便以竊盜方式取得所需等語（參本院
    95年4 月3 日準備程序筆錄第3 頁），是被告本件被訴之連
    續竊盜犯行與上揭經判決確定之竊盜犯行係基於同一概括犯
    意，具有連續犯之裁判上一罪關係，為同一案件，已堪認定
    ，則上開犯罪事實之一部分既曾經判決確定，其效力當然及
    於全部，揆諸上開說明，本件爰不經言詞辯論，逕行諭知被
    告為免訴之判決。
四、至臺灣彰化地方法院檢察署以94年12月22日彰檢榮忠94偵97
    79字第51579 號函移送併辦（即臺灣彰化地方法院檢察署94
    年度偵字第9779號）之被告所涉竊盜罪嫌部分，因前開起訴
    部分既經本院為免訴判決，即難認移送併辦部分與起訴部分
    有何連續犯之裁判上一罪關係，而為起訴效力所及，本院已
    無從併案審理，應退回由檢察官為妥適處理，附此敘明。
據上論斷，應依刑事訴訟法第452 條、第302 條第1 款、第307
條，判決如主文。
中    華    民    國    95    年    4     月    6     日
                  刑事第一庭    審判長法  官  周淡怡
                                      法  官  周莉菁
                                      法  官  吳永梁
以上正本證明與原本無異。
如不服本判決，應於判決送達後10日內，向本院提出上訴狀（須
附繕本）。
中    華    民    國    95    年    4    月    10     日
                                      書記官  陳美敏


司法院資訊處製作；財團法人民間司法改革基金會備份。
